【裁判字號】    98,小上,33
【裁判日期】    980630
【裁判案由】    給付票款
【裁判全文】
臺灣桃園地方法院民事裁定              98年度小上字第33號
上  訴  人  乙○○
被上訴人    甲○○
上列當事人間給付票款事件，上訴人對於民國98年2 月27日本院
桃園簡易庭97年度桃小字第2197號第一審判決提起上訴，本院裁
定如下：
    主  文
上訴駁回。
第二審訴訟費用新臺幣壹仟伍佰元由上訴人負擔。
    理  由
一、按對於小額程序之第一審裁判之上訴或抗告，非以其違背法
    令為理由，不得為之，民事訴訟法第436 條之24第2 項定有
    明文。而所謂違背法令，依同法第436 條之32第2 項準用同
    法第468 條、第469 條第1 款至第5 款規定，係指判決不適
    用法規或適用不當者，以及(一)判決法院之組織不合法者，(二)
    依法律或裁判應迴避之法官參與裁判者，(三)法院於權限之有
    無辨別不當或違背專屬管轄之規定者，(四)當事人於訴訟未經
    合法代理者，(五)違背言詞辯論公開之規定者而言。次按民事
    訴訟法第436 條之25規定，小額程序之上訴狀內應記載上訴
    理由，表明下列二款事項：(一)原判決所違背之法令及其具體
    內容；(二)依訴訟資料可認為原判決有違背法令之具體事實，
    即上訴人於上訴狀或理由書內應有具體之指摘，並揭示該法
    規之條項或內容，若係成文法以外之法則，應揭示該法則之
    旨趣，倘為司法院之解釋或最高法院之判例，則應揭示該判
    解之字號或其內容，如上訴狀或理由書未依此項方法表明者
    ，即難認為已對原判決違背法令有具體之指摘，其上訴自難
    認為合法，此有最高法院71年度台上字第314 號判例意旨可
    參。
二、本件上訴意旨略以：本件關鍵人物即訴外人范志明並未到庭
    ，尚有疑點甚多，應與本院97年度他字第4669號詐欺案件、
    98年度偵字第1850號詐欺案件、98年度桃小字第2391號合觀
    ，方能清楚真相。訴外人李炳煌與被上訴人是夫妻關係，渠
    等持有2 張上訴人所簽發之支票，1 張有載明日期，由被上
    訴人提告，1 張未載明日期，由訴外人李炳煌提告。上訴人
    認為訴外人李炳煌與被上訴人就上述2 張支票分別提告，與
    該2 張支票之合法性有莫大之關係，並質疑被上訴人為何收
    取非本人支票時，未要求訴外人范志明背書。蓋訴外人范志
    明才是拿錢的人，訴外人李炳煌與被上訴人為何只控告上訴
    人，而不告范志明等語。並提出桃園縣政府警察局桃園分局
    偵查隊受理刑事案件報案三聯單1 份、桃園縣政府警察局桃
    園分局民國98年1 月1 日桃警分刑字第0971056784號函文各
    1份為證（以上皆為影本）。
三、惟綜觀本件上訴人之上訴狀意旨，僅係就被上訴人與訴外人
    李炳煌所執上訴人簽發之支票2 紙，指摘渠等分別起訴之不
    當等情，並未具體說明原審判決究竟有何不適用法規、適用
    法規不當、或有何民事訴訟法第469 條第1 款至第5 款之事
    實。揆諸首揭說明，本件上訴人之上訴狀所載上訴理由，難
    認已依法具體表明原審判決如何違背法令，是其上訴未合於
    民事訴訟法第436 條之25之規定，自認上訴不合法，應予駁
    回之。
四、末按，法院為訴訟費用之裁判時，應確定其費用額，民事訴
    訟法第436 條之32第1 項準用第436 條之19第1 項定有明文
    。經查，本件上訴人應負擔之第二審訴訟費用確定為1,500
    元，爰裁定如主文第2項所示。
五、據上，本件上訴為不合法，依民事訴訟法第436 條之32 第1
    項、第2 項、第436 條之19第1 項、第444 條第1 項前段、
    第95條、第78條，裁定如主文。
中    華    民    國    98    年    6     月    30    日
                  民事第一庭審判長法  官  郭琇玲
                                  法  官  陳婉玉
                                  法  官  陳雪玉
本裁定不得抗告。
上列正本證明與原本無異。
中    華    民    國    98    年    7     月    7     日
                                  書記官  吳瓊英


司法院資訊處製作；財團法人民間司法改革基金會備份。
